【裁判字號】    98,訴,2319
【裁判日期】    980715
【裁判案由】    毒品危害防制條例
【裁判全文】
臺灣板橋地方法院刑事判決              98年度訴字第2319號
公  訴  人  臺灣板橋地方法院檢察署檢察官
被      告  甲○○
                    （另案於臺灣臺北監獄臺北分監執行中）
上列被告因違反毒品危害防制條例案件，經檢察官提起公訴（98
年度毒偵字第3560號），被告於準備程序中對被訴之事實為有罪
陳述，本院合議庭裁定由受命法官獨任行簡式審判程序，並判決
如下：
    主  文
甲○○施用第一級毒品，累犯，處有期徒刑玖月，扣案注射針筒
貳支沒收。又施用第二級毒品，累犯，處有期徒刑肆月。應執行
有期徒刑拾壹月，扣案注射針筒貳支沒收。
    事  實
一、甲○○（原名吳建發，民國八十三年一月十一日執行完畢）
    於民國九十三年間因詐欺案件，經本院以九十四年度簡字第
    三七五七號判處有期徒刑四月確定，於九十五年一月十日易
    科罰金執行完畢。又於九十四年間因施用毒品案件，經本院
    以九十四年度毒聲字第二九四號裁定送勒戒處所施以觀察、
    勒戒後，因認有繼續施用毒品之傾向，復經本院以九十四年
    度毒聲字第一二六七號裁定令入戒治處所施以強制戒治，嗣
    經強制戒治逾六個月，因認無繼續強制戒治之必要，而於九
    十五年三月六日停止戒治釋放出所，並由臺灣板橋地方法院
    檢察署檢察官以九十五年度戒毒偵字第一五六號為不起訴處
    分確定。復於九十五年七月間因施用第一級毒品案件，經本
    院以九十五年度訴字第二四一五號判處有期徒刑七月確定，
    嗣經本院以九十六年度聲減字第五三六八號裁定減刑為有期
    徒刑三月又十五日確定；又於九十五年九月間，因施用第一
    級毒品案件，經本院以九十六年度訴字第九九四號判處有期
    徒刑一年，減為有期徒刑六月確定；另於九十六年間因施用
    第一級毒品案件，經本院以九十六年度訴字第一一一０號判
    處有期徒刑九月，減為有期徒刑四月又十五日確定；前揭三
    案嗣經本院以九十七年度聲字第二九號裁定應執行有期徒刑
    一年一月確定，現正執行中。
二、詎甲○○未知悔悟，明知海洛因、甲基安非他命分別係毒品
    危害防制條例所規定之第一級、第二級毒品，不得非法持有
    、施用，竟於上開強制戒治執行完畢釋放後五年內，基於施
    用第一級毒品海洛因之犯意，於九十八年五月十一日晚間十
    一時許（起訴書誤載同月十二日零時二十分）為警採尿前二
    十六小時內之某時許（其為警查獲後至採尿前之人身自由受
    公權力拘束之時間應予扣除），在臺北縣板橋市○○○路附
    近介壽公園路旁停車格其所駕駛停放之車號Ｑ二－八三五八
    號自用小客車內，以將毒品海洛因加水置於注射針筒內，並
    注射至身體之方式，施用第一級毒品海洛因；甲○○另基於
    施用第二級毒品甲基安非他命之犯意，於九十八年五月八日
    某時許（起訴書誤載為同月十二日零時二十分許為警採尿前
    九十六小時內某時），在臺北縣三峽鎮○○街一一０之七號
    住處，以將毒品甲基安非他命置於玻璃球吸食器內，並點火
    加熱燒烤產生白煙吸聞之方式，施用第二級毒品甲基安非他
    命。嗣於九十八年五月十一日晚間八時五十五分許，甲○○
    因另案通緝，與其女友羅杏慧在臺北縣板橋市○○路○段五
    十巷口處同為警查獲，並當場在甲○○所駕駛之車號Ｑ二－
    八三五八號自用小客車內查獲其所有並供施用海洛因犯罪所
    用之注射針筒二支，再經警採集甲○○之尿液送驗，結果呈
    毒品海洛因代謝物嗎啡、甲基安非他命陽性反應，始悉上情
    。
三、案經臺北縣政府警察局海山分局報請臺灣板橋地方法院檢察
    署檢察官偵查起訴。
    理  由
一、訊據被告甲○○對於上揭時地，施用第一級毒品海洛因、第
    二級毒品甲基安非他命之事實，於本院審理中坦承不諱，並
    有供其施用海洛因時所用之注射針筒二支扣案可資佐證。又
    被告經警查獲所採集尿液經送鑑定，亦呈海洛因代謝物嗎啡
    、甲基安非他命陽性反應，有臺灣檢驗科技股份有限公司九
    十八年六月一日（檢體編號Ｂ0000000號）濫用藥物
    檢驗報告、尿液檢體編號及姓名對照表各一紙在卷可稽。又
    按海洛因經注射或吸入人體後，約百分之八十於二十四小時
    內自尿中排出，一般而言，尿液中能否驗出嗎啡陽性反應與
    其投與量、投與途徑、採尿時間、個人體質及檢測方法之靈
    敏度有關，國外曾有文獻報導注射六毫克之海洛因鹽酸鹽，
    其代謝物嗎啡之平均可檢出時限約為二十六小時，此經行政
    院衛生署藥物食品檢驗局於八十一年九月八日以藥檢壹字第
    八一一四八八五號函述綦詳，足認被告於事實欄所載時間經
    警採尿前之二十六小時內某時（其為警查獲後至採尿前之人
    身自由受公權力拘束之時間應予扣除），確有施用第一級毒
    品海洛因之犯行。是被告於審理中自白核與事實相符，堪以
    採信。再被告於九十四年間因施用毒品案件，經本院以九十
    四年度毒聲字第二九四號裁定送勒戒處所施以觀察、勒戒後
    ，因認有繼續施用毒品之傾向，復經本院以九十四年度毒聲
    字第一二六七號裁定令入戒治處所施以強制戒治，嗣經強制
    戒治逾六個月，因認無繼續強制戒治之必要，而於九十五年
    三月六日停止戒治釋放出所，並由臺灣板橋地方法院檢察署
    檢察官以九十五年度戒毒偵字第一五六號為不起訴處分確定
    等情，亦有臺灣高等法院被告前案紀錄表附卷可憑，足徵其
    係強制戒治執行完畢釋放後，五年內再犯本案施用第一級、
    第二級毒品罪。本案事證明確，被告犯行洵堪認定，應依法
    論科。
二、按海洛因、甲基安非他命係毒品危害防制條例第二條第二項
    第一款、第二款所明定之第一級、第二級毒品，不得非法持
    有、施用。核被告所為，係犯毒品危害防制條例第十條第一
    項之施用第一級毒品海洛因罪，及同條第二項之施用第二級
    毒品甲基安非他命罪。被告施用第一級毒品海洛因前持有海
    洛因，施用第二級毒品甲基安非他命前持有甲基安非他命之
    低度行為，應分別為施用海洛因、甲基安非他命之高度行為
    所吸收，均不另論罪。又被告施用海洛因、甲基安非他命之
    時間、地點不同，顯見其所犯上開二罪之犯意各別，行為互
    殊，應予分論併罰。查被告於九十三年間因詐欺案件，經本
    院以九十四年度簡字第三七五七號判處有期徒刑四月確定，
    於九十五年一月十日易科罰金執行完畢，業據被告於本院另
    案審理時陳明在卷（見本院九十六年度訴字第九九四號判決
    之記載），並有臺灣高等法院被告前案紀錄表、被告就上開
    案件辦理易科罰金而繳交罰金及執行之電腦畫面資料在卷可
    按，其於有期徒刑之執行完畢後五年內，故意再犯本件上開
    有期徒刑以上之罪，均為累犯，應依刑法第四十七條第一項
    規定加重其刑。爰審酌被告犯罪之動機、目的、手段，施用
    毒品犯罪戕害一己之身心健康，所生之危害，及其國中肄業
    之智識程度（見警詢筆錄），暨犯後坦承犯行之態度等一切
    情狀，分別量處如主文所示之刑，並定其應執行之刑，以資
    儆懲。末查，扣案之注射針筒二支，係被告所有並供其施用
    上開毒品海洛因所用之物，業據被告於警詢、本院審理中供
    明在卷，爰依刑法第三十八條第一項第二款規定宣告沒收之
    。
據上論斷，應依刑事訴訟法第二百七十三條之一第一項、第二百
九十九條第一項前段，毒品危害防制條例第十條第一項、第二項
，刑法第十一條前段、第四十七條第一項、第三十八條第一項第
一款、第五十一條第五款，判決如主文。
本案經檢察官李巧菱到庭執行職務。
中    華    民    國    98    年    7     月    15    日
                  刑事第十二庭  法  官  楊 志 雄
以上正本證明與原本無異。
如不服本判決應於收受判決後十日內向本院提出上訴書狀，並應
敘述具體理由。其未敘述上訴理由者，應於上訴期間屆滿後二十
日內向本院補提理由書（均須按他造當事人之人數附繕本）「切
勿逕送上級法院」。
                                書記官  陳 春 銘
中    華    民    國    98    年    7     月    15    日
附錄本案論罪科刑法條全文：
毒品危害防制條例第十條
施用第一級毒品者，處六月以上五年以下有期徒刑。
施用第二級毒品者，處三年以下有期徒刑。


司法院資訊處製作；財團法人民間司法改革基金會備份。
